臺灣高雄地方法院刑事判決　　　　　　　94年度訴字第2183號
公　訴　人　臺灣高雄地方法院檢察署檢察官
被　　　告　乙○○
上列被告因違反毒品危害防制條例案件，茲經檢察官提起公訴（
94年度毒偵字第4816號），並經本院合議庭裁定由受命法官獨任
進行簡式審判程序，本院判決如下：
    主  文
乙○○連續施用第一級毒品，累犯，處有期徒刑拾月，扣案之第
一級毒品海洛因壹包（淨重零點壹捌公克），沒收銷燬之。
    事  實
一、乙○○前於民國88年間，因施用毒品案件，經本院以88年度
    毒聲字第8098號裁定送觀察、勒戒後，認無繼續施用毒品傾
    向，於88年12月10日觀察勒戒執行完畢，而自臺灣高雄看守
    所附設勒戒處所釋放，並於同日由臺灣高雄地方法院檢察署
    檢察官，以88年度毒偵字第547 號為不起處分，復於91年間
    ，再因施用毒品案件，經本院以91年度毒聲字第6828號裁定
    送觀察、勒戒後，認有繼續施用毒品之傾向，以91年度毒聲
    字第7442號裁定令入戒治處所施以強制戒治，又以92年度毒
    聲字第2487號裁定停止戒治，所餘戒治期間付保護管束，並
    91年11月14日保護管束期滿未經撤銷，強制戒治執行完畢，
    而該施用毒品案件，則經本院以92年度訴字第360 號判處有
    期徒刑8 月確定，於92年12月18日入監執行，並於93年8 月
    3 日執行完畢。
二、詎乙○○仍不知悔改，竟於強制戒治執行完畢後5 年內，復
    基於施用第一級毒品之概括犯意，連續自94年5 月間某日起
    ，至同月26日某時止，在其位於高雄市三民區○○○街80巷
    20號住處，以將第一級毒品海洛因摻入香菸後，吸食含有海
    洛因成分煙氣，或以注射針筒注射之方式，施用第一級毒品
    海洛因多次。嗣於94年5 月27日15時20分許，在高雄市前鎮
    區○○○路與鎮興路口，為警查獲，並扣得第一級毒品海洛
    因1 包（淨重0.18公克）。
三、案經高雄市政府警察局移送臺灣高雄地方法院檢察署檢察官
    偵查起訴。
    理  由
一、本件被告乙○○所犯係死刑、無期徒刑、最輕本刑為3 年以
    上有期徒刑以外之罪，其於準備程序中就被訴事實為有罪之
    陳述，經法官告知簡式審判程序之旨，並聽取公訴人及被告
    之意見後，認為適宜由受命法官獨任進行簡式審判程序，依
    刑事訴訟法第273 條之1 第1 項規定，裁定由受命法官獨任
    進行審判程序，合先敘明。
二、經查：
  (一)訊據被告對於上揭連續施用第一級毒品海洛因之犯罪事實，
    坦承不諱，而被告為警查獲時所採之尿液檢體，經送高雄市
    立凱旋醫院，以酵素免疫法（EIA）及 氣相層析質譜法（GC
    /MS）方 法檢驗結果，呈嗎啡陽性反應，此有該醫院94年6
    月6 日濫用藥物尿液檢驗報告暨暨高雄市政府警察局保安警
    察大隊刑案移送專責組偵辦毒品危害防制條例嫌疑人尿液採
    證代碼對照表（代號：L 專-94385號）各1 份附卷可稽；而
    扣得之白色粉末1 包，經送法務部調查局鑑驗結果，確係第
    一級毒品海洛因無訛（淨重0.18公克），有該局94年7 月6
    日調科壹字第220020611 號鑑定通知書1 紙在卷可參，被告
    連續施用施用第一級毒品海洛因之犯行，應堪認定。
  (二)被告前於88年間，因施用毒品案件，經本院以88年度毒聲字
    第8098號裁定送觀察、勒戒後，認無繼續施用毒品傾向，於
    88年12月10日觀察勒戒執行完畢，而自臺灣高雄看守所附設
    勒戒處所釋放，並於同日由臺灣高雄地方法院檢察署檢察官
    ，以88年度毒偵字第547 號為不起處分，復於91年間，再因
    施用毒品案件，經本院以91年度毒聲字第6828號裁定送觀察
    、勒戒後，認有繼續施用毒品之傾向，以91年度毒聲字第74
    42號裁定令入戒治處所施以強制戒治，又以92年度毒聲字第
    2487號裁定停止戒治，所餘戒治期間付保護管束，並於91年
    11 月14 日保護管束期滿未經撤銷，強制戒治執行完畢等情
    ，有臺灣高等法院被告前案紀錄表1 份在卷可攷，是被告自
    94 年5月間某日起，至同年5 月26日某時止，連續施用第一
    級毒品海洛因之行為，既然係在91年11月14日強制戒治完畢
    後，5 年內再犯毒品危害防制條例第10條第1 項之罪，應依
    毒品危害防制條例第23條第2 項之規定，予以處罰。
  (三)至於被告辯稱：伊係因心臟疾病，始施用第一級毒品海洛因
    云云。惟被告曾於91年6 月21日起，至同年6 月27日，以及
    自92年7 月1 日起，至同年7 月8 日止，因疑似狹心症在祐
    生醫院治療，並於同年7 月15日，因慢性阻塞性肺病及疑似
    冠心症，轉至高雄市立聯合醫院住院治療，由於病情尚屬輕
    微，經治療後，於同年7 月18日出院，而臨床醫學上係使用
    嗎啡以緩和冠心症引起之疼痛，並非使用海洛因等情，有祐
    生醫院94年8 月31日祐字第114 號函檢附該院住院病歷，以
    及高雄市立聯合醫院94年9 月5 日高市聯醫病字第09400055
    06號函檢附該醫院病歷各1 份在卷可參，是被告既然病情輕
    微，應無使用藥物緩和其病痛之必要。且臨床醫學上並未使
    用海洛因用以緩和冠心症引起之疼痛，被告既然曾至醫院治
    療，若果真因冠心症引發疼痛，而有使用藥物之必要，逕可
    透過醫師開立處方箋，以在藥局購得相關藥品服用，則被告
    既然有正當管道取得有效緩和之藥品服用，自無向他人購買
    第一級毒品海洛因施用之必要，被告前揭辯詞，顯非事實。
    再被告早在91年因心臟疾病至醫院就診之前，即曾於88年間
    ，因施用毒品案件，經本院裁定送觀察、勒戒，益證被告施
    用第一級毒品海洛因與其心臟疾病實無任何關連，被告辯稱
    ：係因心臟疾病，始施用第一級毒品海洛因云云，無非係求
    取同情，要無可採。
三、核被告所為，係犯毒品危害防制條例第10條第1 項之施用第
    一級毒品罪。被告持有第一級毒品後進而施用，其持有之低
    度行均應為施用之高度行為所吸收，故不另論其持有毒品罪
    。被告自94年5 月間某日起，至同年5 月26日某時止，先後
    多次施用第一級毒品之行為，時間緊接，犯罪構成要件相同
    ，顯係基於概括之犯意反覆為之，為連續犯，應依刑法第56
    條之規定以一罪論處，並應依法加重其刑；公訴意旨雖僅就
    被告於94年5 月27日17時43分許回溯24小時內某時施用第一
    級毒品部分，提起公訴，漏未就被告於同月26日前之連續施
    用第一級毒品部分，一併起訴，然未經起訴部分與起訴並經
    本案論罪科刑部分，具有連續犯之裁判上一罪關係，而為起
    訴效力所及，本院自得併為審理。被告前於91年間，因施用
    毒品案件，經本院以92年度訴字第360 號判處有期徒刑8 月
    確定，於92年12月18日入監執行，並於93年8 月3 日執行完
    畢，有前開被告前案記錄表1 紙在卷可佐，被告於有期徒刑
    執行完畢，5 年內再犯本件有期徒刑之罪，為累犯，應依刑
    法第47條之規定，加重其刑。被告同時有二種以上刑之加重
    事由，應依法遞加之。爰審酌被告前因施用毒品經2 次觀察
    、勒戒及1 次強制戒治之程序後，仍不知悛悔，不思戒除惡
    習，竟再次施用毒品自戕其身，顯然缺乏戒絕毒品之決心，
    有再入監矯治必要，惟其行為尚未害及他人及其犯後坦承犯
    行，態度尚稱良好等一切情狀，量處如主文所示之刑。扣案
    之第一級毒品海洛因1 包（淨重0.18公克），應依毒品危害
    防制條例第18條第1 項規定宣告沒收銷燬之，而送鑑耗損之
    海洛因粉末，既已滅失，自無庸再予宣告沒收銷燬之必要。
    末查，被告於94年5 月27日15時20分許，在高雄市前鎮區○
    ○○路與鎮興路口，為警查獲時，固自行交付扣案之第一級
    毒品海洛因1 包予查獲警員，然被告於同日警詢及偵查中，
    均矢口否認施用毒品之犯行，此有警詢筆錄及偵訊筆錄各1
    份在卷可憑，足認被告並無接受裁判之意思，是被告並不符
    自首之要件，而不得刑法第62條之規定減輕其刑，附此敘明
    。
據上論斷，應依刑事訴訟法第273 條之1 第1 項、第299 條第1
項前段，毒品危害防制條例第10條第1 項、第18條第1 項，刑法
第11條、第56條、第47條，判決如主文。
本案經檢察官甲○○到庭執行職務。
中　　華　　民　　國　　94　　年　　10　　月　　12　　日
                  刑事第十庭  法  官  高增泓
以上正本證明與原本無異。
如不服本判決，應於收受送達後10日內向本院提出上訴書狀。
中　　華　　民　　國　　94　　年　　10　　月　　12　　日
                              書記官  林慧芬
附錄本案論罪科刑法條全文：
毒品危害防制條例第10條
施用第1級毒品者，處6月以上5年以下有期徒刑。
施用第2級毒品者，處3年以下有期徒刑。
